【裁判字號】    90,交聲,107
【裁判日期】    900704
【裁判案由】    聲明異議
【裁判全文】
臺灣臺南地方法院交通事件裁定                      九十年度交聲字第一七號
    移送機關  交通部公路局嘉義區監理所麻豆監理站
    受處分人  甲○○
右列受處分人甲○○因違反道路交通管理處罰條例案件，對於麻豆監理站九十年五月
十七日麻監五字第七五－Ｅ00000000號及同日字七五─Ｅ00000000
號裁決處分（原舉發案號：竹市警交字第Ｅ00000000號、Ｅ0000000
0號），聲明異議，本院裁定如左：
    主  文
原處分撤銷。
甲○○不罰。
    理  由
一、本件原處分意旨略以：異議人甲○○於九十年四月五日下午五時一分許騎乘其所
    有ＭＵＺ─六０三號重機車，途經新竹市○○路南寮國小前，附載二人（超載一
    人）並不服交通警察稽查拒絕停車，駕車逃逸，且在設有禁止迴車標誌路段迴車
    ，據以分別裁處罰鍰新台幣三百元、，罰鍰新台幣六百元並記違規點數乙點云云
    。
二、惟查；異議人甲○○辯稱該機車均係由其子李俊賢所騎乘，用以在高雄正修技術
    學院上學之用，有機車停車證為證，當日李俊賢因春假且為清明節回家祭祖返校
    ，途中曾於一點三十八分打電話給朋友陳宗輝，並由陳宗輝下樓與李俊賢聊了一
    下子才又騎機車南下，同日下午三時許到高雄又打電話給姊姊李淑鳳，均有電話
    通聯紀錄可證，足可證明當日三至四點鐘李俊賢人、車均在高雄，不可能短時間
    出現在新竹市南寮違規地點云云。
三、按依道路交通處罰管理條例第八十九條規定，法院受理有關交通案件，準用刑事
    訴訟法之規定，按犯罪事實應依證據認定之，無證據不得推定其犯罪事實。又不
    能證明被告犯罪或其行為不罰者，應諭知無罪之判決。刑事訴訟法第一百五十四
    條訂有明文。違規非行應也需依證據認定之，本件違規事件經訊據告發警員劉志
    豐雖證述略稱；「當時因車流量大，違規車被依法攔截迴轉速度緩慢有足夠之時
    間專心記下車牌號碼，車種型式，騎車的是一個年輕小男孩，後座兩名年輕女孩
    均未戴安全帽，年紀大約十五到二十歲左右」云云，依證人所證，且證人即警員
    劉志豐與異議人甲○○素無嫌隙，當無設詞誣攀之理，依常情可證劉志豐攔檢及
    告發之時確有該輛懸掛ＭＵＺ─六０三之重機車無訛。唯經查；異議人辯稱該機
    車係其子李俊賢使用，平日均在高雄正修工專騎乘一節，有學生證及機車停放登
    記證影本附卷佐證，此部分可認為真實。又四月五日中午時李俊賢曾與證人陳宗
    輝聯絡，並於將近兩點時以行動電話聯絡陳宗輝下樓兩人聊了一下子，陳宗輝由
    李俊賢手中接過方塊酥，當時李俊賢係騎機車等情，陳宗輝、李俊賢兩人經隔別
    訊問，所陳相符，且李俊賢陳稱其於該日近午時、將近二時許撥電話給陳宗輝，
    三點十五分撥電話給李淑鳳，嗣又撥給其母電話，據其提出通話明細清單及電信
    費收據為證，經細核屬實。且證人劉志豐也證述當日騎乘機車之人係瘦小之男孩
    子，並非到庭之李俊賢，則當日李俊賢卻曾於中午時分及約二點時人在台南，三
    時許人在高雄等應也可認定。是則甲○○、李俊賢二人所辯尚堪採信。況查；甲
    ○○、李俊賢二人並提出同為新竹市警察局警交字第Ｅ00000000號舉發
    單，係逕行告發本件異議人甲○○機車駕駛人未戴安全帽，填單人為警員毛谷泉
    ，主管為交通隊長彭鏡泉，並附採證照片一張，經查，該照片顯示車號為ＷＵＺ
    ─六０三，輕機車，但本件異議人之機車為ＭＵＺ─六０三重機車，雖異議人係
    欲用以證明警方告發浮濫，唯本院依前面訊問證人劉志豐所得心證，堪認劉志豐
    告發甚為認真，並無浮濫，唯查，目前偽造車牌、一牌兩用、ＡＢ車等情況甚多
    ，則他人懸掛被偽照造如異議人車號之車牌，似也不無可能，證人即查獲警員劉
    志豐到庭堅稱：伊取締不可能發生錯誤，且實務上車牌不可能有偽造之情形云云
    ，顯與上開查證結果及常情不合，自不足採為不利於異議人之認定。本件異議人
    之異議應認有理由，原處分予以裁罰，即有未合，應由本院裁定將原處分撤銷，
    諭知異議人不罰，以資適法。
四、據上論斷，應依道路交通案件處理辦法第二十條前段，道路交通處罰管理條例第
    八十九條規定裁定如主文。
中    華    民    國        九十      年      七      月      四        日
                                臺灣臺南地方法院交通法庭
                                        法  官  何  清  池
右正本證明與原本無異。
如不服本裁定，應於裁定送達後五日內向本院提出抗告狀( 應附繕本 )。
                                        書記官  林  木  村
中    華    民    國        九十      年      七      月      四        日


司法院資訊處製作；財團法人民間司法改革基金會備份。
